【裁判字號】    94,易,1633
【裁判日期】    950831
【裁判案由】    毒品危害防制條例
【裁判全文】
臺灣板橋地方法院刑事判決              94年度易字第1633號
公  訴  人  臺灣板橋地方法院檢察署檢察官
被      告  甲○○
上列被告因違反毒品危害防制條例案件，經檢察官提起公訴（94
年度核退毒偵字第2359號）及臺灣臺北地方法院檢察署檢察官移
送併案（94年度毒偵字第2827號）暨臺灣板橋地方法院檢察署檢
察官移送併案審理（95年度毒偵字第1364號、95年度毒偵字第16
72號、95年度毒偵字3011號、95年度毒偵字第3318號），嗣因被
告於本院準備程序中就被訴事實暨併案事實均為有罪之陳述，本
院告知被告簡式審判程序之旨，並聽取當事人之意見後，由本院
合議庭裁定改由受命法官獨任依簡式審判程序進行，判決如下：
    主  文
甲○○施用第二級毒品，累犯，處有期徒刑拾月。又扣案之如附
表一編號一號、附表二編號一號、附表四編號一號、五號、附表
五編號一號、附表七編號一號所示之第二級毒品甲基安非他命，
均沒收銷燬之；如附表一編號二至三號、附表二編號二至三號、
附表三編號一至二號、附表四編號二至四號、六至七號、附表五
編號二號、附表七編號二號所示之物，均沒收之。
    事  實
一、甲○○前於民國83年間，因違反麻醉藥品條例案件，經臺灣
    新竹地方法院以83年度易字第259 號判決判處有期徒刑5 月
    ，於83年6 月15日易科罰金執行完畢；復於87年間，因施用
    毒品案件，經本院以87年毒聲字第946 號裁定送觀察、勒戒
    後，認有繼續施用毒品之傾向，再由本院以87年毒聲字第14
    88號裁定令入戒治處所施以強制戒治後，嗣經本院以88年度
    毒聲字第789 號裁定停止戒治，所餘戒治期間，付保護管束
    ，惟其於保護管束期間，有違反毒品危害防制條例行為，復
    經本院以88年度毒聲字第5105號裁定撤銷停止戒治，令入戒
    治處所接續施以強制戒治，於89年3 月17日戒治期滿執行完
    畢，由臺灣板橋地方法院檢察署檢察官於89年4 月18日以89
    年度戒毒偵字第254 號為不起訴處分確定；又於91年間，因
    施用毒品案件，經本院以91年度毒聲更字第13號裁定令入戒
    治處所施以強制戒治（起訴書誤載為經本院裁定送觀察、勒
    戒後，認有繼續施用毒品傾向，再經本院裁定令入戒治處所
    施以強制戒治），於92年10月7 日強制戒治期滿執行完畢，
    該案並由臺灣板橋地方法院檢察署檢察官提起公訴，經本院
    以91年度板簡字第786 號判決判處有期徒刑5 月確定，92年
    間另因贓物案件，經臺灣高等法院以92年度上易字第1222號
    判處有期徒刑3 月，復經臺灣高等法院就上開二案件以92年
    度聲字第933 號裁定應執行有期徒刑6 月確定，甫於93年4
    月7 日縮短刑期期滿執行完畢（構成累犯）。詎其仍不知悔
    改，復基於施用第二級毒品甲基毒品安非他命（起訴書誤載
    為安非他命，以下均同，以下簡稱甲基安非他命）之犯意，
    接續自94年6 月間某日起至95年7 月16日止，在臺北縣中和
    市○○路162 巷27之3 號住處、臺北縣中和市○○路669 號
    3 樓凱帝賓館321 室等處，以將甲基安非他命置入其自己臨
    時組裝而成之玻璃吸食器，用火燒烤成煙霧後吸食之方式，
    施用甲基安非他命。
二、嗣經警先後查獲情形如下，並均經警採集其尿液送驗結果呈
    安非他命類陽性反應而查悉上情：
  (一)於94年9 月13日20時30分許，為警在臺北縣中和市○○路66
    9 號3 樓凱帝賓館321 室查獲，並扣得如附表一所示之物。
  (二)於94年8 月15日17時許，為警在臺北市○○區○○路277 巷
    37弄口處為警查獲，並扣得如附表二所示之物。
  (三)於94年12月13日7 時許，甲○○騎乘車牌號碼J6Y －779 號
    重型機車，行經臺北市○○區○○路與和平西路口，為警盤
    檢而查獲，並扣得附表三所示之物。
  (四)於95年2 月14日13時20分許，騎乘車牌號碼SJY －619 號輕
    型機車，行經臺北縣土城市○○路○ 段與明德路口，為警盤
    檢而查獲，並如附表四編號一至四號所示之物；又於95年2
    月17日17時許，在臺北縣中和市○○街31巷口，為警盤檢而
    查獲，並扣得如附表四編號五至七號所示之物。
  (五)於95年4 月12日20時許，在臺北縣中和市○○街202 巷口為
    警查獲，並扣得如附表五所示之物。
  (六)於95年4 月26日16時15分許，在臺北縣永和市○○路296 號
    前查獲，並如附表六所示之物。
  (七)於95年7 月16日17時許，因通緝為警在臺北縣板橋市○○路
    、館前西路口查獲，並扣得如附表七所示之物。
三、案經臺北市政府警察局萬華分局移送臺灣板橋地方法院檢察
    署檢察官偵查起訴及同署檢察官暨臺灣臺北地方法院檢察署
    檢察官移送本院併案審理。
    理  由
壹、程序方面：
    查本件被告甲○○所犯並非死刑、無期徒刑、最輕本刑為三
    年以上有徒刑之罪或高等法院管轄第一審案件，而其於準備
    程序進行中，被告先就被訴事實暨併案事實均為有罪之陳述
    ，經法官告知簡式審判程序之旨，並聽取公訴人及被告之意
    見後，本院認適宜改依簡式審判程序進行，爰依刑事訴訟法
    第273 條之1 第1 項、第284 條之1 規定，由本院合議庭以
    裁定由受命法官獨任進行簡式審判程序，合先敘明。
貳、實體方面：
一、上揭事實，業據被告甲○○於本院審理時坦承不諱，復有94
    年9 月13日、94年8 月15日、95年2 月14日、95年2 月17日
    、95年4 月12日、95年7 月16日搜索扣押筆錄、94年12月13
    日、95年4 月26日扣押筆錄各1 份、扣押物品目錄表8 份、
    查獲涉嫌毒品危害防制條例毒品初步鑑驗報告單4 份、行政
    院衛生署管制藥品管理局鑑定書管檢字第0950002261鑑定書
    1 份、台灣檢驗科技股份有限公司95年4 月12日、95年5 月
    3 日、95年8 月8 日濫用藥物檢驗報告各1 份（報告編號為
    ：CH/2006/31493 、CH/2006/41069 、CH/2006/71248） 、
    查獲現場照片共21幀存卷可稽，並有如附表一至七所示之物
    品扣案可資佐證。又被告多次為警查獲時所採其尿液送驗結
    果，係呈安非他命類（含甲基安非他命）陽性反應，此有臺
    北市政府警察局偵辦毒品案件尿液檢驗委驗單（尿液檢體編
    號007791、007706、014718）、臺北縣政府警察局土城、中
    和、新店分局偵辦毒品案件尿液編號及姓名對照表（檢體編
    號0000000000-0、08017 、00000000、G104540） 、台灣檢
    驗科技股份有限公司於94年9 月30日、94年9 月2 日、94年
    12月29日、95年3 月9 日、95年3 月9 日、95年5 月4 日、
    95年5 月16日、95年8 月9 日出具之濫用藥物檢驗報告8 份
    （報告編號為：CH/2005/90700 、CH/2005/80879 、CH/200
    5/C043 9、CH/2006/21332 、CH/2006/21215 、CH/2006/41
    116 、CH/2006/50126 、CH/2006/71347） 在卷可稽。再者
    ，於上揭第一次為警查獲扣案之結晶體1 包，經鑑驗結果，
    淨重0. 1公克，取0.01公克化驗，驗餘淨重0.09公克，檢出
    甲基安非他命成分，此有臺北市政府警察局95年3 月27日北
    市鑑毒字第1326號鑑驗通知書、萬華分局出具之毒品初步鑑
    驗報告單各1 份存卷可憑；又第二次為警查獲扣案之結晶體
    1 包，經鑑驗結果（淨重0.1 公克），檢出含甲基安非他命
    成分，此有臺北市政府警察局萬華分局出具之毒品初步鑑驗
    報告單1 份存卷可憑；第三次為警查獲扣案之殘渣分裝袋1
    個，內含甲基安非他命成分（量微無法分離秤重），此有臺
    北市政府警察局萬華分局出具之毒品初步鑑驗報告單1 份存
    卷可憑；第四次、第五次為警查獲扣案之白粉2 包、1 包，
    經鑑驗結果，均檢出含甲基安非他命成分，甲基安非他命2
    包（合計毛重0.93公克，因鑑驗使用0.011 公克，合計驗餘
    毛重0.919 公克）、甲基安非他命1 包（淨重0. 213公克、
    驗餘淨重0.204 公克），此有行政院衛生署管制藥品管理局
    鑑定書管檢字第0950002261鑑定書、台灣檢驗科技股份有限
    公司95年4 月12日濫用藥物檢驗報告1 份（報告編號為：
    CH/2006/ 31493）存卷可憑；第六次為警查獲之結晶體2 包
    ，經鑑驗結果，均檢出含甲基安非他命成分，甲基安非他命
    2 包（合計毛重0.7 公克，因鑑驗使用0.01公克，合計驗餘
    毛重0.69公克），此有台灣檢驗科技股份有限公司95年5 月
    3 日濫用藥物檢驗報告1 份（報告編號為：CH/2006/41069
    ）、通緝到案為警查獲之結晶體3 包，經鑑驗結果，均檢出
    含甲基安非他命成分，（合計毛重：1.0 公克，因鑑驗使用
    0.011 公克，合計驗餘毛重0.989 公克），此有台灣檢驗科
    技股份有限公司95年8 月8 日濫用藥物檢驗報告1 份（報告
    編號為：CH/2006/71248） 存卷足稽。又按甲基安非他命經
    口服投與後，約百分之七十於二十四小時內自尿中排出，約
    百分之九十於九十六小時內自尿中排出，由於目前國內尿液
    中甲基安非他命之檢驗僅為鑑定其是否呈陽性反應，尚未定
    其含量，且甲基安非他命成分之檢出與其投與方式、投與量
    、個人體質、採尿時間與檢測儀器之精密度等諸多因素有關
    ，因此僅憑尿液中呈甲基安非他命陽性反應，並無法確實推
    算吸食時間距採集時間之長短，惟依上述資料推斷，最長可
    能不會超過四日即九十六小時，此經行政院衛生署藥物食品
    檢驗局於81年2 月8 日以（81）藥檢壹字第001156號函釋明
    在案。另按人體施用甲基安非他命後，其主要代謝物中，未
    改變型態之甲基安非他命占施用劑量達百分之四十三，安非
    他命則約為百分之五；人體若係施用安非他命後，主要代謝
    物中則有未改變型態之安非他命，但無甲基安非他命，此經
    法務部調查局以93年5 月4 日調科壹字第09362413 980 號
    函釋明在案。足見人體若施用安非他命，其尿液代謝物不可
    能出現甲基安非他命，惟人體若施用甲基安非他命，其尿液
    代謝物除主要有甲基安非他命外，亦可能有少量之安非他命
    。是本案被告之尿液除呈現較少量之安非他命陽性反應外，
    主要係呈現甲基安非他命之陽性反應，依上開函示，被告自
    不可能係施用安非他命，而應係施用甲基安非他命，公訴意
    旨認被告係施用安非他命，容有誤解，附此敘明。據上，被
    告之尿液經以氣相層析質譜儀分析法檢驗，既係呈甲基安非
    他命陽性反應，顯見被告應有在前揭犯罪時間施用甲基安非
    他命之行為甚明。又查，被告前於87年間，因施用毒品案件
    ，經本院以87年毒聲字第946 號裁定送觀察、勒戒後，認有
    繼續施用毒品之傾向，再由本院以87年毒聲字第1488號裁定
    令入戒治處所施以強制戒治後，嗣經本院以88年度毒聲字第
    789 號裁定停止戒治，所餘戒治期間，付保護管束，惟其於
    保護管束期間，有違反毒品危害防制條例行為，復經本院以
    88年度毒聲字第51 05 號裁定撤銷停止戒治，令入戒治處所
    接續施以強制戒治，於89年3 月17日戒治期滿執行完畢，由
    臺灣板橋地方法院檢察署檢察官於89年4 月18日以89年度戒
    毒偵字第254 號為不起訴處分確定；又於91年間，因施用毒
    品案件，經本院以91年度毒聲更字第13號裁定令入戒治處所
    施以強制戒治，於92年10月7 日強制戒治期滿執行完畢，該
    案並由臺灣板橋地方法院檢察署檢察官提起公訴，經本院以
    91年度板簡字第786 號判決判處有期徒刑5 月確定，此有臺
    灣高等法院被告前案紀錄表在卷可稽。綜上所述，足認被告
    前經強制戒治執行完畢釋放後，五年內再犯本件施用第二級
    毒品犯行。本案事證明確，被告犯行堪以認定，應依法論科
    。
二、查甲基安非他命屬毒品危害防制條例第2 條第2 項第2 款所
    規定之第二級毒品，是核被告所為，係犯毒品危害防制條例
    第10條第2 項施用第二級毒品罪。被告施用毒品前、後持有
    毒品之低度行為，應為施用毒品之高度行為所吸收，均不另
    論罪。又被告行為後，刑法第56條連續犯之規定，業於94年
    1 月7 日修正公布刪除，並於95年7 月1 日施行，則被告施
    用第一級毒品部分之犯行，因行為後新法業已刪除連續犯之
    規定，此刪除雖非犯罪構成要件之變更，但顯已影響行為人
    刑罰之法律效果，自屬法律有變更。而本院認被告多次施用
    甲基安非他命之犯行，係基於施用毒品之慣常習性反覆所為
    ，依修正刑法時立法理由中表示宜擴張接續犯之觀念，本院
    認為被告施用第二級毒品之犯行，既係於短時間內多次施用
    同種毒品，宜依新法刪除連續犯之立法理由，從寬認定為接
    續犯行，是被告之行為依新法第2 條第1 項規定比較新、舊
    法結果，適用裁判時之法律顯較有利於被告，爰依修正後之
    現行法，認定被告係犯接續施用第二級毒品罪。至起訴意旨
    雖僅論及被告自94年6 月間某日起至同年9 月12日止之施用
    第二級毒品犯行，惟其餘施用毒品行為，既係被告接續施用
    ，與起訴事實屬事實上一罪之關係，為起訴效力所及，並經
    臺灣臺北地方法院檢察署檢察官（94年度毒偵字第2827號）
    暨臺灣板橋地方法院檢察署檢察官移（95年度毒偵字第1364
    號、95年度毒偵字第1672號、95年度毒偵字3011號、95年度
    毒偵字第3318號）分別移送本院併案審理，本院得擴張併予
    審究。又查被告於91年間，因施用毒品案件，經本院以91年
    度板簡字第786 號判決判處有期徒刑5 月確定，又於92年間
    另因贓物案件，經臺灣高等法院以92年度上易字第1222號判
    處有期徒刑3 月，復經臺灣高等法院就上開二案件以92年度
    聲字第933 號裁定應執行有期徒刑6 月確定，甫於93年4 月
    7 日縮短刑期期滿執行完畢，有臺灣高等法院被告前案紀錄
    表1 件在卷可考，其於有期徒刑執行完畢後之5 年以內，再
    犯本件有期徒刑以上之罪，為累犯，雖被告行為後刑法關於
    累犯規定已有修正，惟適用新、舊法對本件被告行為之法律
    效果並無差異，而本件既已經比較採用新法，就累犯之規定
    應一體適用裁判時之法律，爰依修正後刑法第47條規定加重
    其刑。審酌被告被告前曾多次犯施用毒品，且業經強制戒治
    完畢，竟再為本件施用毒品犯行，顯見其不思悔改，自制力
    亦顯不佳，易衍生其他犯罪，惡化治安，嚴重損及公益，惟
    另考量被告於犯後已坦承犯行，而其施用毒品行為於本質上
    係屬自我戕害行為等一切情狀，量處如主文所示之刑，以資
    懲儆。
三、扣案之如附表一編號一號、附表二編號一號、附表四編號一
    號、五號、附表五編號一號、附表七編號一號所示之甲基安
    非他命，既屬當場查獲之第二級毒品，爰依毒品危害防制條
    例第18條第1 項前段規定，均宣告沒收銷燬之。至於如附表
    一編號二至三號、附表二編號二至三號、附表三編號一至二
    號、附表四編號二至四號、六至七號、附表五編號二號、附
    表七編號二號所示之各該甲基安非他命之外包裝，係用於包
    裹毒品，防其裸露、潮濕，便於攜帶施用，均係預備供被告
    施用毒品所用之物，而各該吸食器、分裝杓等物，則均係供
    被告施用毒品所用之物，且均係被告所有，此據被告於本院
    審理時供明在卷，爰依刑法第38條第1 項第2 款規定，亦併
    予宣告沒收。
據上論斷，應依刑事訴訟法第273 條之1 第1 項、第299 條第1
項前段，毒品危害防制條例第10條第2 項、第18條第1 項前段，
刑法第2 條第1 項但書、第11條、第47條、第38條第1 項第2 款
，判決如主文。
本案經檢察官陳孟黎到庭執行職務。
中    華    民    國    95    年    8     月    31    日
                  刑事第十二庭法  官  林淑婷
以上判決正本證明與原本無異。
如不服本判決，應於送達後十日內，向本院提出上訴狀。
                              書記官  廖貞音
中    華    民    國    95    年    8     月    31    日
附錄本案論罪科刑法條全文：
毒品危害防制條例第十條
施用第一級毒品者，處六月以上五年以下有期徒刑。
施用第二級毒品者，處三年以下有期徒刑。
┌───────────────────────────────────┐
│附表一：【於94年9 月13日20時30分許，在臺北縣中和市○○路669 號3 樓321 │
│          室（凱帝賓館），為警查獲之物品】                            │
├──┬──────────┬─────────────────────┤
│編號│名 稱 及 數 量      │備     註                                 │
├──┼──────────┼─────────────────────┤
│一  │甲基安非他命1 包（淨│屬當場查獲之毒品，應依毒品危害防制條例第18│
│    │重0.1 公克，取0.01公│條第1 項前段宣告沒收銷燬之                │
│    │克化驗，驗餘淨重0.09│                                          │
│    │公克）              │                                          │
├──┼──────────┼─────────────────────┤
│二  │上開毒品之外包裝1 只│被告所有，係用於包裏上開毒品，防其裸露、潮│
│    │                    │濕，便於攜帶施用，係預備供被告施用毒品所用│
│    │                    │之物，應依刑法第38條第1 項第2 款宣告沒收之│
├──┼──────────┼─────────────────────┤
│三  │吸食器1 組          │被告所有，供其施用第二級毒品所用之物，依刑│
│    │                    │法第38條第1 項第2 款宣告沒收              │
└──┴──────────┴─────────────────────┘
┌───────────────────────────────────┐
│附表二：【於94年8 月15日17時許，在臺北市○○區○○路277 巷37弄口，為警│
│          查獲之物品】                                                │
├──┬──────────┬─────────────────────┤
│編號│名 稱 及 數 量      │備    註                                  │
├──┼──────────┼─────────────────────┤
│一  │甲基安非他命1 包（淨│屬當場查獲之毒品，應依毒品危害防制條例第18│
│    │重0.1 公克）        │條第1 項前段宣告沒收銷燬之                │
├──┼──────────┼─────────────────────┤
│二  │上開毒品之外包裝1 只│被告所有，係用於包裏上開毒品，防其裸露、潮│
│    │                    │濕，便於攜帶施用，係預備供被告施用毒品所用│
│    │                    │之物，應依刑法第38條第1 項第2 款宣告沒收之│
├──┼──────────┼─────────────────────┤
│三  │吸食器1 組          │被告所有，供其施用第二級毒品所用之物，依刑│
│    │                    │法第38條第1 項第2 款宣告沒收              │
└──┴──────────┴─────────────────────┘
┌───────────────────────────────────┐
│附表三：【於94年12月13日7 時許，在臺北市○○區○○路與和平西路口，為警│
│          查獲之物品】                                                │
├──┬──────────┬─────────────────────┤
│編號│名 稱 及 數 量      │備    註                                  │
├──┼──────────┼─────────────────────┤
│一  │內含甲基安非他命殘渣│被告所有，供其施用第二級毒品所用之物，依刑│
│    │（量微無法分離秤重）│法第38條第1 項第2 款宣告沒收              │
│    │之分裝袋1 個        │                                          │
├──┼──────────┼─────────────────────┤
│二  │吸食器1 組          │被告所有，供其施用第二級毒品所用之物，依刑│
│    │                    │法第38條第1 項第2 款宣告沒收              │
└──┴──────────┴─────────────────────┘
┌───────────────────────────────────┐
│附表四：【於95年2 月14日13時20許及95年2 月17日17時許，分別在臺北縣土城│
│          市○○路○ 段與明德路口、及臺北縣中和市○○街31巷口，為警查獲│
│          之物品】                                                    │
├──┬──────────┬─────────────────────┤
│編號│名 稱 及 數 量      │備    註                                  │
├──┼──────────┼─────────────────────┤
│一  │甲基安非他命2 包（合│屬當場查獲之毒品，應依毒品危害防制條例第18│
│    │計毛重0.93公克，因鑑│條第1 項前段宣告沒收銷燬之。              │
│    │驗使用0.011 公克，合│                                          │
│    │計驗餘毛重0.919 公克│                                          │
│    │）                  │                                          │
├──┼──────────┼─────────────────────┤
│二  │上開毒品之外包裝2 只│被告所有，係用於包裏上開毒品，防其裸露、潮│
│    │                    │濕，便於攜帶施用，係預備供被告施用毒品所用│
│    │                    │之物，應依刑法第38條第1 項第2 款宣告沒收之│
├──┼──────────┼─────────────────────┤
│三  │內含甲基安非他命殘渣│被告所有，供其施用第二級毒品所用之物，依刑│
│    │（量微無法分離秤重）│法第38條第1 項第2 款宣告沒收。            │
│    │之分裝袋1 個        │                                          │
├──┼──────────┼─────────────────────┤
│四  │吸食器1 組          │被告所有，供其施用第二級毒品所用之物，依刑│
│    │                    │法第38條第1 項第2 款宣告沒收。            │
├──┼──────────┼─────────────────────┤
│五  │甲基安非他命1 包（毛│屬當場查獲之毒品（盛裝在上開吸食器內），應│
│    │重0.213 公克、驗餘毛│依毒品危害防制條例第18條第1 項前段宣告沒收│
│    │重0.204 公克）      │銷燬之                                    │
├──┼──────────┼─────────────────────┤
│六  │吸食器1 組          │被告所有，供其施用第二級毒品所用之物，依刑│
│    │                    │法第38條第1 項第2 款宣告沒收              │
├──┼──────────┼─────────────────────┤
│七  │分裝杓              │被告所有，供其施用第二級毒品所用之物，依刑│
│    │                    │法第38條第1 項第2 款宣告沒收              │
└──┴──────────┴─────────────────────┘
┌───────────────────────────────────┐
│附表五：【於95年4 月12日20時許，在臺北縣中和市○○街202 巷口，為警查獲│
│          之物品】                                                    │
├──┬──────────┬─────────────────────┤
│編號│名 稱 及 數 量      │備    註                                  │
├──┼──────────┼─────────────────────┤
│一  │甲基安非他命2 包（合│屬當場查獲之毒品，應依毒品危害防制條例第18│
│    │計毛重0.7 公克，因鑑│條第1 項前段宣告沒收銷燬之                │
│    │驗使用0.01公克，合計│                                          │
│    │驗餘毛重0.69公克）  │                                          │
├──┼──────────┼─────────────────────┤
│二  │上開毒品之外包裝2 只│被告所有，係用於包裏上開毒品，防其裸露、潮│
│    │                    │濕，便於攜帶施用，係預備供被告施用毒品所用│
│    │                    │之物，應依刑法第38條第1 項第2 款宣告沒收之│
└──┴──────────┴─────────────────────┘
┌───────────────────────────────────┐
│附表六：【於95年4 月26日16時15分許，在臺北縣永和市○○路296 號前，為警│
│          查獲之物品】                                                │
├──┬──────────┬─────────────────────┤
│編號│名 稱 及 數 量      │備    註                                  │
├──┼──────────┼─────────────────────┤
│一  │海洛因1 包（淨重0.29│已由檢察官另案偵辦，不予沒收              │
│    │公克）              │                                          │
├──┼──────────┼─────────────────────┤
│二  │上開毒品之外包裝1 只│已由檢察官另案偵辦被告持有第一級毒品犯行，│
│    │                    │不予沒收                                  │
├──┼──────────┼─────────────────────┤
│三  │分裝杓2 支          │同上                                      │
└──┴──────────┴─────────────────────┘
┌───────────────────────────────────┐
│附表七：【通緝期間於95年7 月16日17時許，在臺北縣板橋市○○路、館前西路│
│          口，為警查獲之物品】                                        │
├──┬──────────┬─────────────────────┤
│編號│名 稱 及 數 量      │備    註                                  │
├──┼──────────┼─────────────────────┤
│一  │甲基安非他命3 包（合│屬當場查獲之毒品，應依毒品危害防制條例第18│
│    │計毛重1.0 克，因鑑驗│條第1 項前段宣告沒收銷燬之                │
│    │使用0.011 公克，合計│                                          │
│    │驗餘毛重0.989 公克）│                                          │
├──┼──────────┼─────────────────────┤
│二  │上開毒品之外包裝3 只│被告所有，係用於包裏上開毒品，防其裸露、潮│
│    │                    │濕，便於攜帶施用，係預備供被告施用毒品所用│
│    │                    │之物，應依刑法第38條第1 項第2 款宣告沒收之│
├──┼──────────┼─────────────────────┤
│三  │海洛因1 包（淨重0.91│已由檢察官另案偵辦被告持有第一級毒品犯行，│
│    │公克）              │不予沒收                                  │
├──┼──────────┼─────────────────────┤
│四  │上開毒品之外包裝1 只│同上                                      │
└──┴──────────┴─────────────────────┘


司法院資訊處製作；財團法人民間司法改革基金會備份。
